【裁判字號】    95,易,3312
【裁判日期】    951221
【裁判案由】    竊盜等
【裁判全文】
臺灣臺中地方法院刑事判決              95年度易字第3312號
公  訴  人  臺灣臺中地方法院檢察署檢察官
被      告  甲○○
上列被告因加重竊盜案件，經檢察官提起公訴（九十五年度偵字
第一九六五二號），被告於準備程序中就被訴事實為有罪之陳述
，經告以簡式審判之旨，並聽取意見後，本院合議庭裁定由受命
法官獨任進行簡式審判程序，判決如下：
    主    文
甲○○毀越門扇竊盜，累犯，處有期徒刑玖月。
    犯罪事實
一、甲○○前於民國七十八年間，因違反肅清煙毒條例、竊盜案
    件，經本院以七十七年度訴字第一五五六號分別判處有期徒
    刑三年十月、一年六月，褫奪公權三年，有期徒刑部分定應
    執行刑為有期徒刑四年八月，於七十八年四月九日確定，嗣
    依中華民國八十年減刑條例規定，減為有期徒刑三年二月，
    褫奪公權二年，入監執行後，於八十年三月二十三日假釋，
    假釋期間原至八十年十二月二日期滿，惟甲○○於假釋期間
    ，再於八十年間因違反肅清煙毒條例案件，經本院以八十年
    度訴字第一七四三號判處有期徒刑四月，褫奪公權四年，於
    八十年十月二十五日確定，又因違反麻醉藥品管理條例案件
    ，經本院以八十年度易字第五二五四號判處有期徒刑六月，
    於八十年十二月二十六日確定，上開二罪定應執行刑為有期
    徒刑四年二月，並因而撤銷前開假釋，應執行殘刑有期徒刑
    八月九日，前開有期徒刑四年二月、八月九日接續執行，入
    監執行後，於八十三年二月五日假釋，假釋期間原至八十五
    年六月二十七日期滿；然甲○○又於假釋期間，於八十三年
    間再犯肅清煙毒條例案件，經本院以八十三年度訴字第四二
    六五號判處有期徒刑三年六月，另因犯竊盜、違反槍砲彈藥
    刀械管制條例案件，經本院以八十四年度易字第一○七八號
    判處有期徒刑四月、三月，定應執行刑為有期徒刑六月，於
    八十四年四月六日確定，再與前開有期徒刑三年六月，定應
    執行刑為有期徒刑四年確定，並因而撤銷前開假釋，應執行
    殘刑有期徒刑二年四月二十二日，入監執行後，至八十七年
    十二月一日假釋，假釋期間原至九十年三月二十九日期滿，
    然甲○○復於八十九年間因竊盜案件，經本院以八十九年度
    易字第三九○二號判處有期徒刑五月，於九十年一月二十日
    確定，並因而撤銷前開假釋，應執行殘刑有期徒刑二年三月
    二十八日，且與前開有期徒刑五月接續執行，入監執行後，
    於九十二年十二月十一日縮刑期滿執行完畢。
二、甲○○猶不知悔改，於九十五年七月二十日上午九時三十九
    分許，騎乘車牌號碼FCQ-250號重型機車至臺中縣沙鹿鎮○○
    路三四號弘光科技大學教師宿舍D棟四號由乙○○使用之房屋
    處，見無人在家，即徒手敲破大門上方玻璃，從該處爬入屋
    內（毀損及無故侵入住宅部分業經乙○○於九十五年十二月
    七日撤回告訴，並經檢察官於同日減縮起訴），竊取乙○○
    所有價值新臺幣（下同）四百多元之玉質印章一顆後，於同
    日上午九時四十八分許徒手轉開該大門之喇叭鎖走出，並騎
    乘上開重型機車離去。嗣於同日下午六時五十分許，乙○○
    返回上址發現上情而報警處理，經警調閱監視器後循線查悉
    上情。
三、案經乙○○訴由臺中縣警察局清水分局移送臺灣臺中地方法
    院檢察署檢察官偵查起訴。
    理    由
一、訊據被告甲○○對於上開犯罪事實坦承不諱，並經證人乙○
    ○於本院審理時到院證述明確，且有監視器翻拍照片三張、
    大門照片七張在卷可稽，足見被告自白與事實相符，其上揭
    毀越門扇竊盜之犯行，事證明確，洵堪認定。
二、按刑法第三百二十一條第一項第二款所謂「毀」係指毀損，
    稱「越」則指踰越或超越，毀與越不以兼有為限，若有其一
    即克當之；又按該條款所謂之「門扇」，係指門扉而言，二
    扇者為門，一扇者曰扇。是以，被告徒手敲破大門上方玻璃
    ，從該處爬入屋內行竊，核其所為，係犯刑法第三百二十一
    條第一項第二款之踰越門扇竊盜罪。又被告前曾於七十八年
    間，因違反肅清煙毒條例、竊盜案件，經本院以七十七年度
    訴字第一五五六號分別判處有期徒刑三年十月、一年六月，
    褫奪公權三年，有期徒刑部分定應執行刑為有期徒刑四年八
    月，於七十八年四月九日確定，嗣依中華民國八十年減刑條
    例規定，減為有期徒刑三年二月，褫奪公權二年，入監執行
    後，於八十年三月二十三日假釋，假釋期間原至八十年十二
    月二日期滿，惟被告於假釋期間，再於八十年間因違反肅清
    煙毒條例案件，經本院以八十年度訴字第一七四三號判處有
    期徒刑四月，褫奪公權四年，於八十年十月二十五日確定，
    又因違反麻醉藥品管理條例案件，經本院以八十年度易字第
    五二五四號判處有期徒刑六月，於八十年十二月二十六日確
    定，上開二罪定應執行刑為有期徒刑四年二月，並因而撤銷
    前開假釋，應執行殘刑有期徒刑八月九日，前開有期徒刑四
    年二月、八月九日接續執行，入監執行後，於八十三年二月
    五日假釋，假釋期間原至八十五年六月二十七日期滿；然被
    告又於假釋期間，於八十三年間再犯肅清煙毒條例案件，經
    本院以八十三年度訴字第四二六五號判處有期徒刑三年六月
    ，另因犯竊盜、違反槍砲彈藥刀械管制條例案件，經本院以
    八十四年度易字第一○七八號判處有期徒刑四月、三月，定
    應執行刑為有期徒刑六月，於八十四年四月六日確定，再與
    前開有期徒刑三年六月，定應執行刑為有期徒刑四年確定，
    並因而撤銷前開假釋，應執行殘刑有期徒刑二年四月二十二
    日，入監執行後，至八十七年十二月一日假釋，假釋期間原
    至九十年三月二十九日期滿，然被告復於八十九年間因竊盜
    案件，經本院以八十九年度易字第三九○二號判處有期徒刑
    五月，於九十年一月二十日確定，並因而撤銷前開假釋，應
    執行殘刑有期徒刑二年三月二十八日，與前開有期徒刑五月
    接續執行，入監執行後，於九十二年十二月十一日縮刑期滿
    執行完畢之事實，有臺灣高等法院被告前案紀錄表及臺灣臺
    中地方法院檢察署刑案資料查註紀錄表各一份在卷足憑，其
    於五年內再故意犯本件有期徒刑以上之罪，應依刑法第四十
    七條第一項之規定，論以累犯，並加重其刑。爰審酌被告素
    行不佳，正值壯年，竟不思憑己身勞力賺取錢財，只圖不勞
    而獲，造成證人乙○○財物失竊之不便，且於日間侵入住宅
    竊盜，嚴重危害居住安全，使證人乙○○易陷於精神恐懼之
    中，惡性非輕，然念及被告坦承犯行，態度良好，所竊玉質
    印章價值不高，又當庭對證人乙○○道歉，已取得證人乙○
    ○之原諒，有本院審理筆錄一份存卷可參，足見被告尚有悔
    意，因認檢察官具體求處有期徒刑十月稍屬過重等一切情狀
    ，量處如主文所示之刑，以資懲儆。
據上論斷，應依刑事訴訟法第二百七十三條之一第一項、第二百
九十九條第一項前段，刑法第三百二十一條第一項第二款、第四
十七條第一項，判決如主文。
本案經檢察官顏偉哲到庭執行職務
中    華    民    國    95    年    12    月    21    日
                  刑事第十五庭    法  官  周瑞芬
上正本證明與原本無異。
如不服本判決，應於送達後十日內向本院提出上訴狀（須附繕本
），上訴於臺灣高等法院臺中分院。
                                  書記官  何俞瑩
中    華    民    國    95    年    12    月    21    日
附錄本判決論罪科刑法條
刑法第三百二十一條：
  犯竊盜罪而有左列情形之一者，處六月以上、五年以下有期徒
  刑：
  一、於夜間侵入住宅或有人居住之建築物、船艦或隱匿其內而
      犯之者。
  二、毀越門扇、牆垣或其他安全設備而犯之者。
  三、攜帶兇器而犯之者。
  四、結夥三人以上而犯之者。
  五、乘火災、水災或其他災害之際而犯之者。
  六、在車站或埠頭而犯之者。
  前項之未遂犯罰之。


司法院資訊處製作；財團法人民間司法改革基金會備份。
